Config:
  hfst:
    Gen: ../../../src/generator-gt-norm.hfst
    Morph: ../../../src/analyser-gt-norm.hfst
  xerox:
    Gen: ../../../src/generator-gt-norm.xfst
    Morph: ../../../src/analyser-gt-norm.xfst
    App: lookup

Tests:

  Verb - hlgihl - ENGLISH : # CLASS_IHL_STEM_2

     hlgihl+V+Imm+Pres: hlgílga
     hlgihl+V+Simp+Pres: hlgílgang
     hlgihl+V+Dir+Past: hlgílgan
     hlgihl+V+NonFact: hlgílang
     hlgihl+V+Interr+Pres+Hab: hlgílgang
     hlgihl+V+Pres+Hab: hlgílganggang
     hlgihl+V+Pres+Hab+NonFact: hlgílgangang
     hlgihl+V+Dir+Past+Hab: hlgílgiinii
     hlgihl+V+Interr+Past+Hab: hlgílgaangaa
     hlgihl+V+Indir+Past+Hab: hlgílgaangaan
     hlgihl+V+Interr+Near+Fut: hlgílang k̲asaʼáa
     hlgihl+V+Near+Fut: hlgílang k̲asaʼáang
     hlgihl+V+Interr+VNear+Fut: hlgílang k̲asaasdláa
     hlgihl+V+VNear+Fut: hlgílang k̲asaasdláang
     hlgihl+V+3pl+Interr+Pres+Hab: hlgílgangʼwaa
     hlgihl+V+3pl+Pres+Hab: hlgílgangʼwaang
     hlgihl+V+3pl+Pres+Hab+NonFact: hlgílgangʼwaa.ang
     hlgihl+V+Neg+Pres+Hab: hlgílgangʼanggang
     hlgihl+V+Neg+Pres+Hab+NonFact: hlgílgangʼangang
     hlgihl+V+Neg+Interr+Near+Fut: hlgílang k̲asaaʼáng
     hlgihl+V+Neg+Near+Fut: hlgílang k̲asaaʼánggang
     hlgihl+V+Neg+Interr+VNear+Fut: hlgílang k̲asaasdläʼáng
     hlgihl+V+Neg+VNear+Fut: hlgílang k̲asaasdläʼánggang
     hlgihl+V+Neg+3pl+Interr+Pres+Hab: hlgílgangʼangʼwaa
     hlgihl+V+Neg+3pl+Pres+Hab: hlgílgangʼangʼwaang
     hlgihl+V+Neg+3pl+Pres+Hab+NonFact: hlgílgangʼangʼwaa.ang

